臺灣嘉義地方法院刑事判決　　　　　　　100年度訴字第216號
公　訴　人　臺灣嘉義地方法院檢察署檢察官
被　　　告　陳建龍
上列被告因違反毒品危害防制條例案件，經檢察官提起公訴（10
0年度毒偵字第172號），被告於準備程序中就被訴事實為有罪之
陳述，經本院合議庭裁定由受命法官改依簡式程序審理，判決如
下：
    主  文
陳建龍施用第一級毒品，累犯，處有期徒刑壹年。
    犯 罪 事 實
一、陳建龍前於民國九十年間因施用毒品案件，經法院裁定觀察
    、勒戒後，認為有繼續施用毒品傾向，復經裁定令入戒治處
    所施以強制戒治，於九十一年八月二十日強制戒治執行完畢
    釋放。復因竊盜案件，經本院以九十五年度嘉簡字第九六八
    號判決判處有期徒刑三月確定；又於強制戒治執行完畢釋放
    後五年內，因施用第一級毒品海洛因及施用第二級毒品甲基
    安非他命案件，經本院以九十五年度訴字第五一九號判決分
    別判處有期徒刑一年及七月，並定應執行刑為有期徒刑一年
    六月確定，上開案件嗣經本院九十六年度聲減字第五六五號
    裁定減刑並定應執行刑為有期徒刑十月確定，於九十六年七
    月十五日縮刑期滿執行完畢。再因施用第二級毒品甲基安非
    他命案件，經本院以九十六年度嘉簡字第二０二二號判決判
    處有期徒刑六月確定，於九十七年八月六日縮刑期滿執行完
    畢。詎仍不知悔改，基於施用第一級毒品海洛因及第二級毒
    品甲基安非他命之犯意，於九十九年十二月二十二日二十時
    許，在嘉義縣新港鄉中庄村十二鄰中庄九十二號住處，以將
    第一級毒品海洛及第二級毒品安非他命、甲基安非他命混合
    放入注射筒加水溶解，施打在右手臂靜血管之方式，同時施
    用第一、二級毒品一次。經警持檢察官核發之強制採驗尿液
    許可書採取其尿液鑑定後，呈嗎啡及安非他命、甲基安非他
    命陽性反應，而查獲上情。
二、案經嘉義縣警察局民雄分局報告臺灣嘉義地方法院檢察署檢
    察官偵查起訴。
    理  由
一、本件被告陳建龍所涉犯者為毒品危害防制條例第十條第一項
    、第二項法定刑分別為「六月以上五年以下有期徒刑」、「
    三年以下有期徒刑」之施用第一級、第二級毒品罪，非死刑
    、無期徒刑、最輕本刑為三年以上有期徒刑之罪或高等法院
    管轄第一審案件。本院行準備程序中，被告就被訴事實為有
    罪之陳述，經告知簡式審判程序之旨，並聽取檢察官及被告
    之意見後，本院爰依刑事訴訟法第二百七十三條之一第一項
    裁定由受命法官獨任進行簡式審判程序。因此，本件簡式審
    判程序之證據調查依刑事訴訟法第二百七十三條之二規定不
    受同法第一百五十九條第一項、第一百六十一條之二、第一
    百六十一條之三、第一百六十三條之一及第一百六十四條至
    第一百七十條規定之限制，此合先敘明之。
二、上揭犯罪事實欄記載之被告施用第一、二級毒品之事實，業
    據被告於警詢、偵查中及本院審理時坦承不諱，並表示認罪
    之意（見警卷第二頁，偵查卷第十六、十七頁，本院卷第三
    十、三十八、四十一頁）。又被告於九十九年十二月二十六
    日二十時四十五分許，在嘉義縣警察局民雄分局經警採取之
    尿液，送驗結果呈嗎啡（按施用海洛因後，經人體之水解代
    謝作用，會呈嗎啡陽性反應）及安非他命、甲基安非他命陽
    性反應等情，有臺灣嘉義地方法院檢察署檢察官強制採驗尿
    液許可書、長榮大學確認報告、列管毒品人口尿液採集送驗
    紀錄表各乙紙在卷可查（警卷第四頁至第六頁）。是被告自
    白核與事實相符，堪以採信。本件事證明確，被告施用第一
    、二級毒品犯行堪以認定。再被告前因施用毒品案件，經法
    院裁定送觀察、勒戒後，認有繼續施用毒品傾向，再裁定令
    入戒治處所施以強制戒治，於九十一年八月二十日強制戒治
    執行完畢釋放；又於強制戒治執行完畢釋放後五年內，因施
    用第一級毒品海洛因及施用第二級毒品甲基安非他命案件，
    經本院以九十五年度訴字第五一九號判決分別判處有期徒刑
    一年及七月，並定應執行刑為有期徒刑一年六月確定；再因
    施用第二級毒品甲基安非他命案件，經本院以九十六年度嘉
    簡字第二０二二號判決判處有期徒刑六月確定等情，分別有
    臺灣嘉義地方法院檢察署刑案資料查註紀錄表、臺灣高等法
    院被告前案紀錄表附卷可參。本件被告雖於上開強制戒治執
    行完畢釋放五年後再犯本案，惟被告既於強制戒治執行完畢
    釋放後五年內早已違犯施用毒品罪經本院科處刑罰確定，顯
    見施以觀察、勒戒及強制戒治，無法收其果效，自無毒品危
    害防制條例第二十條所定「五年後再犯」付觀察、勒戒之除
    刑化規定適用之餘地，應予追訴處罰依法論科（最高法院九
    十五年度第七次刑事庭會議參照）。
三、按海洛因、安非他命、甲基安非他命係毒品危害防制條例第
    二條第二項第一款、第二款所定之第一級、第二級毒品。核
    被告所為，係犯毒品危害防制條例第十條第一項之施用第一
    級毒品罪、第十條第二項之施用第二級毒品罪。被告持有第
    一級、第二級毒品之低度行為，應分別為施用第一級、第二
    級毒品之高度行為所吸收，不另論罪。又被告同時施用第一
    級、第二級毒品，係以一行為觸犯數罪名之想像競合犯，應
    依刑法第五十五條前段從一重之施用第一級毒品罪處斷。另
    查，被告曾因施用第二級毒品甲基安非他命案件，經本院以
    九十六年度嘉簡字第二０二二號判決判處有期徒刑六月確定
    ，於九十七年八月六日縮刑期滿執行完畢乙情，有臺灣嘉義
    地方法院檢察署刑案資料查註紀錄表及臺灣高等法院被告前
    案紀錄表各乙紙可憑，其受有期徒刑之執行完畢後，五年以
    內故意再犯本件有期徒刑以上之罪，為累犯，應依刑法第四
    十七條第一項加重其刑。爰依被告之陳述及前開前案紀錄資
    料，審酌被告有多次毒品前科，素行非佳；因身染毒癮無法
    戒絕，施用毒品之犯罪動機及目的；犯罪時未受明確之刺激
    ；獨自一人同時以針筒注射第一級、第二級毒品之犯罪手段
    ；國中畢業之智識程度；現已離婚，育有子女二人，分別就
    讀國中二年級、國小六年級，從事販賣豆腐，每月收入約新
    臺幣四、五萬元，父母親年六十餘歲，與其一起販賣豆腐，
    有一位弟弟、一位妹妹，均已結婚之家庭、職業及生活狀況
    ；本件係屬自戕行為，並無明顯被害人可言；施用毒品，無
    視國家查緝毒品之禁令，對於國家社會具有潛在危險性；犯
    罪後尚能坦承犯行之態度等一切情狀，判處如主文所示之刑
    。至被告施用第一、二級毒品使用之注射針筒等器具業已丟
    棄滅失等情，亦經被告供述在卷（見本院卷第四十一頁），
    爰不宣告沒收，附予明。
據上論斷，應依刑事訴訟法第二百七十三條之一第一項、第二百
九十九條第一項前段，毒品危害防制條例第十條第一項、第二項
，刑法第十一條前段、第五十五條、第四十七條第一項，判決如
主文。
本案經檢察官陳昭廷到庭執行職務。
中    華    民    國    100    年    3    月    23    日
                  刑事第一庭    法  官  許進國
以上正本證明與原本無異。
如不服本判決應於收受判決後10日內向本院提出上訴書狀，並應
敘述具體理由；其未敘述上訴理由者，應於上訴期間屆滿後20日
內向本院補提理由書（均須按他造當事人之人數附繕本）「切勿
逕送上級法院」。\
中    華    民    國    100    年    3    月    23    日
                                書記官  賴琪玲
附記本判決之論罪科刑法條全文
毒品危害防制條例第十條
施用第一級毒品者，處六月以上五年以下有期徒刑。
施用第二級毒品者，處三年以下有期徒刑。